臺灣高等法院臺中分院刑事判決　　　　　　　　　　九十三年度上訴字第六三四號
　　上　訴　人　臺灣彰化地方法院檢察署檢察官
　　被　　　告　乙○○原名周.
右上訴人因毒品危害防制條例案件，不服臺灣彰化地方法院九十三年度訴字第一五九
號中華民國九十三年三月三十一日第一審判決（起訴案號：臺灣彰化地方法院檢察署
九十三年度毒偵字第一五一號，併辦案號：臺灣彰化地方法院檢察署九十三年度毒偵
字第九六六號），提起上訴，本院判決如左：
    主　　  文
原判決撤銷。
乙○○連續施用第一級毒品，處有期徒刑玖月。扣案海洛因毛重○‧二三公克（淨重
○‧○二公克）沒收銷燬，注射針筒貳支沒收。
    事 　　 實
一、周銘輝前因施用毒品案件，經台灣彰化地方法院二次裁定送觀察、勒戒後，均認
    無繼續施用毒品之傾向，先後於民國（下同）九十年十二月十二日、九十一年三
    月十九日執行完畢釋放，並依序經臺灣彰化地方法院檢察署檢察官於九十年十二
    月十三日、九十一年三月十九日，以九十年度毒偵字第四六六一號、第四八七二
    號為不起訴處分確定。詎仍不知悔改，復於前揭觀察、勒戒執行完畢釋放後五年
    內，基於施用第一級毒品之概括犯意，先於九十三年一月七日，在彰化縣員林鎮
    麥當勞速食店廁所內，以將海洛因摻入香煙之方式，非法施用海洛因乙次；又於
    同月九日，在其位於彰化縣埤頭鄉○○村○○路四二二巷廿一之一號之住處，以
    針筒注射之方式，非法施用海洛因乙次，再於九十三年四月三日下午六點多，在
    彰化縣溪州鄉大庄村前巷土地公廟旁空地，以同上針筒注射之方式，非法施用海
    洛因乙次。嗣先於九十三年一月十日上午八許時，在其上開住處為警查扣其所有
    供施用海洛因所用之注射針筒乙支，嗣於同年四月三日下午六時四十分許，在上
    開溪州鄉大庄村前巷土地公廟旁空地為警查獲其施用海洛因所用之注射針筒乙支
    及毒品海洛因毛重○‧二三公克（淨重○‧○二公克）。
二、案經彰化縣警察局北斗分局報告臺灣彰化地方法院檢察署檢察官偵查起訴及移送
    併辦。
　　理      由
一、右揭犯罪事實，迭據被告於原審及本院審理時坦承不諱，且被告於前揭時、地被
    警查獲後，經警採其尿液送驗結果，均呈嗎啡（施用海洛因者會在其體內代謝為
    嗎啡成分殘留，並經由尿液排出）陽性反應，有彰化縣衛生局煙毒尿液檢驗成績
    書二紙在卷可參，並有注射針筒二支及海洛因毛重○‧二三公克扣案可資佐證，
    扣案之毒品經送鑑確係毒品海洛因，有法務部調查局鑑定通知書在卷可稽，而被
    告前因施用毒品案件，經台灣彰化地方法院二次裁定送觀察、勒戒後，均認無繼
    續施用毒品之傾向，先後於九十年十二月十二日、九十一年三月十九日執行完畢
    釋放，並依序經臺灣彰化地方法院檢察署檢察官於九十年十二月十三日、九十一
    年三月十九日，以九十年度毒偵字第四六六一號、第四八七二號為不起訴處分確
    定一節，亦有臺灣高等法院被告全國前案紀錄表乙份在卷可按。本案事證已臻明
    確，被告犯行應堪認定。
二、按毒品危害防制條例業於九十二年六月六日經立法院修正通過，於同年七月九日
    經總統公布，並自公布後六個月即九十三年一月九日開始施行（參同條例第三十
    六條）。本件被告最後一次施用毒品之時間係九十三年四月三日，新修正之毒品
    危害防制條例業已開始施行，本案應適用被告行為時即修正後之毒品危害防制條
    例論處。核被告所為，係犯修正後毒品危害防制條例第十條第一項之施用第一級
    毒品罪。其於施用前持有之低度行為，為施用之高度行為所吸收，不另論科。先
    後三次犯行，時間緊接，犯罪構成要件相同，顯係基於概括犯意反覆為之，為連
    續犯，依刑法第五十六條之規定以一罪論，並加重其刑。公訴人雖僅就被告於九
    十三年一月十日或其前三日，施用海洛因乙次之犯行起訴，其餘二次犯行，與起
    訴判罪部分，有連續犯之裁判上一罪關係，為起訴效力所及，本院自應併予審理
    。原審予以論罪科刑，固非無見，惟查原審未及就被告於九十三年四月三日施用
    之犯行審理，尚有未洽，檢察官以此為由上訴有理由，應由本院將原審判決撤銷
    改判，爰審酌被告二度送觀察、勒戒後，猶不思戒絕革除惡習，仍連續三次施用
    毒品及其犯罪之手段、生活狀況、智識程度等一切情狀，量處如主文第二項所示
    之刑。至扣案之注射針筒二支，係被告所有供施用海洛因所用之物，業據被告於
    警詢中供承在卷，併依刑法第三十八條第一項第二款之規定宣告沒收之，扣案之
    毒品海洛因毛重○‧二三公克（淨重○‧○二公克），依法宣告沒收銷燬。
三、據上論斷，應依刑事訴訟法第三百六十九條第一項前段、第三百六十四條、第二
    百九十九條第一項前段、毒品危害防制條例第十條第一項、第十八條第一項前段
    、刑法第十一條前段、第五十六條、第三十八條第一項第二款，判決如主文。
本案經檢察官甲○○到庭執行職務。
中      華      民      國　    九十三     年     六      月     十 　　日
                                臺灣高等法院臺中分院刑事第九庭
                                      審判長法　官　陳　筱　珮
                                      　　　法  官  張  國  忠
                                      　　　法  官  康  應  龍
右正本證明與原本無異。
如不服本判決應於收受送達後十日內向本院提出上訴書狀，其未敘述上訴之理由者並
得於提起上訴後十日內向本院補提理由書（均須按他造當事人之人數附繕本）。
　　　　　　　　　　　　　　　　　　　　　　書記官  黃　薰　慧
中      華      民      國　    九十三     年     六      月    十一　　日
                                                                        Ｒ
